【裁判字號】    98,交聲,395
【裁判日期】    980430
【裁判案由】    交管條例聲異
【裁判全文】
臺灣板橋地方法院交通事件裁定         98年度交聲字第395號
原處分機關  交通部公路總局臺北區監理所板橋監理站
異  議  人
即受處分人  甲○○
                    國民
上列異議人即受處分人因違反道路交通管理處罰條例案件，對於
交通部公路總局臺北區監理所板橋監理站民國98年2 月16日板監
裁字裁41-AL0000000號裁決處分（原舉發案號：臺北市政府警察
局98年1 月10日北市警交大字第AL0000000 號）聲明異議，本院
裁定如下：
    主      文
異議駁回。
    理      由
一、原處分意旨略以：異議人即受處分人甲○○所有之車牌號碼
    RGD-915 號輕型機車，於民國98年1 月1 日下午2 時35分許
    ，因有停車位置不依規定之情形，經臺北市政府警察局捷運
    警察隊員警逕行舉發之。嗣異議人不服舉發提出申訴，經原
    處分機關調查結果，仍認前開違規行為明確，乃依道路交通
    管理處罰條例第56條第1 項第9 款規定，於98年2 月16日以
    板監裁字裁41-AL0000000號裁決書對異議人裁處罰鍰新臺幣
    （下同）600元在案。
二、本件聲明異議意旨略以：異議人確有依規定將機車停放在亞
    東醫院捷運車站機車停車場之機車停放格內，係經他人移置
    於停車格外，為此經警舉發，實有不服，爰依法聲明異議云
    云。
三、按在停車場內停車時，應依規定停放，不得紊亂，道路交通
    安全規則第112 條第1 項第14款訂有明文。又停車位置不依
    規定者，處600 元以上1,200 元以下罰鍰，道路交通管理處
    罰條例第56條第1 項第9 款亦有明文。
四、經查：
（一）異議人即受處分人甲○○所有之車牌號碼RGD-915 號輕型
      機車，於98年1 月1 日下午2 時35分許，經停放在亞東醫
      院捷運車站機車停車場機車停放格以外區域，因有停車位
      置不依規定之違規，經臺北市政府警察局捷運警察隊員警
      當場拍照逕行舉發等情，為異議人所不爭執，並有採證照
      片1 張、臺北市政府警察局捷運警察隊98年2 月5 日北市
      警捷刑字第09830009700 號書函1 紙、臺北市政府警察局
      舉發違反道路交通管理事件通知單影本1 紙在卷可查，應
      堪信實。
（二）異議人雖以前揭情詞置辯，然衡情常人並無刻意移置他人
      車輛之必要，縱另有騎士因自身停車需求而將原停放在停
      車格內之他人機車搬動，然機車於未發動情況下，徒手搬
      動並非易事，他人縱有停車需求，僅稍微挪動車輛即為以
      足。惟自卷附採證照片觀之，異議人所有之上開機車停放
      位置並非緊鄰左側機車停車格，且其間亦另停有車牌號碼
      LLJ-785 號重型機車，是異議人所有上開機車與停車格已
      有相當距離。又上開車輛整齊排放，有採證相片在卷可查
      ，亦與一般經人任意移置之情形不同。況異議人就其上開
      所辯，並未提出任何事證以資證明，而本院向臺北大眾捷
      運股份有限公司調閱該日亞東醫院捷運車站機車停車場監
      視錄影結果，亦因已逾保存期限而無留存，無法提供，有
      該公司98年3 月25日北捷政字第09831048100 號函在卷可
      稽。從而，異議人上開所辯，並無積極事證以實其說，異
      議人空言狡辯，尚難遽信屬實，自無可採信。
五、綜上所述，異議人確有前述「停車位置不依規定」之違規事
    實，原處分機關依道路交通管理處罰條例第56條第1 項第9
    款規定，裁處罰鍰600 元，洵屬有據。異議人聲明異議，為
    無理由，應予駁回。
六、據上論斷，應依道路交通案件處理辦法第19條，裁定如主文
    。
中    華    民    國    98    年    4     月    30    日
                      交通法庭  法  官  謝梨敏
以上正本證明與原本無異
如不服本裁定應於送達後5 日內向本院提出抗告狀
                                書記官  翁子婷
中    華    民    國    98    年    4     月    30    日


司法院資訊處製作；財團法人民間司法改革基金會備份。
